【裁判字號】    89,易,1586
【裁判日期】    890627
【裁判案由】    侵占
【裁判全文】
臺灣臺南地方法院刑事判決                        八十九年度易字第一五八六號
    公  訴  人  臺灣台南地方法院檢察署檢察官
    被      告  乙○○
右列被告因侵占案件，經檢察官聲請以簡易判決處刑（八十八年度偵字第三０二二號
），嗣經承辦法官簽以通常程序審判，本院判決如左：
    主  文
乙○○意圖為自己不法之所有，而侵占自己持有他人之物，處罰金仟元，如易服勞
役，以佰元折壹日。
    事  實
一、乙○○於民國八十八年十月二十九日，向甲○○○○股份有限公司（以下簡稱普
    洛馬公司）租用理光牌影印機一台，租期一年，約定租金每月新台幣一千元，嗣
    經普洛馬公司交付該影印機，並安裝於台南縣永康市○○路二六二號交由乙○○
    使用，詎乙○○僅交付二期租金，於八十八年十二月三十一日，竟意圖為自己不
    法之所有，易持有為所有之意思，將該影印機搬遷至台南市○○街○段二三號而
    據為己有。
二、案經甲○○○○公司訴由台灣台南地方法院檢察署檢察官偵查起訴。
    理  由
一、訊據被告矢口否認右揭犯行，並辯稱，其租賃契約遺失，不知道告訴人之住址及
    聯絡方法，所以未返還該影印機，並無侵占之意圖云云。惟查上揭事實，業據告
    訴人指訴甚詳，並有租賃契約書一紙在卷可稽。且由租賃契約書之約定觀之，承
    租人（被告）如須將機器遷移時，應先通知出租人（告訴人），由告訴人負責維
    修等事項，且依常理判斷，雙方既有租賃關係，被告應不難查出告訴人之住址或
    聯絡方法（如電話等），而被告擅將承租之影印機遷移，不但不繳交租金，亦始
    終不將影印機歸還告訴人，顯有易持有為所有之意圖，事證已臻明確，被告所辯
    ，顯係卸責之詞，不足採信，其侵占之犯行，堪以認定。
二、核被告意圖為自己不法之所有，而侵占自己持有他人之物，所為係犯刑法第三百
    三十五條第一項之罪。本院審酌被告之品性、犯罪之動機、目的、手段、所生危
    害、犯罪後已與告訴人和解償付損失等一切情狀，處如主文所示之刑，並諭知易
    服勞役之折算標準，以資懲儆。
三、據上論斷，應依刑事訴訟法第二百九十九條第一項前段、第四百五十二條，刑法
    第三百三十五條第一項、第四十二條第二項，罰金罰鍰提高標準條例第一條前段
    、第二條，判決如主文。
    本案經檢察官陳俊秀到庭執行職務。
中      華      民      國    八十九    年      六      月    二十七    日
                              臺灣臺南地方法院刑事第二庭
                                            法  官  王  立  村
右正本證明與原本無異
如不服本判決，應於判決送達後十日內，向本院提出上訴狀。
                                            書記官  歐  貞  妙
中      華      民      國    八十九    年      六      月    二十七    日
附錄本案論罪科刑法條全文：
刑法第三百三十五條第一項：
意圖為自己或第三人不法之所有，而侵占自己持有他人之物者，處五年以下有期徒刑
、拘役或科或併科一千元以下罰金。


司法院資訊處製作；財團法人民間司法改革基金會備份。
